【裁判字號】    89,易,242
【裁判日期】    890526
【裁判案由】    家庭暴力罪之傷害
【裁判全文】
臺灣士林地方法院刑事判決                          八十九年度易字第二四二號
    公  訴  人  臺灣士林地方法院檢察署檢察官
    被      告  甲○○
右列被告因家庭暴力罪之傷害案件，經檢察官提起公訴（八十九年度偵字第九七六號
），本院判決如左：
    主  文
甲○○傷害人之身體，累犯，處有期徒刑參月，如易科罰金，以參佰元折算壹日。
    事  實
一、甲○○與乙○○二人係兄弟關係，為家庭暴力防治法第三條第四款所定之家庭成
    員。甲○○曾於民國八十七年五月間因犯傷害直系血親尊親屬罪，經本院判處有
    期徒刑六月，嗣經台灣高等法院駁回上訴確定，已於八十八年十一月二十四日執
    行完畢，詎仍不知悔改，於八十八年十二月十三日晚間七時許，在台北市○○區
    ○○路三段五九巷七弄十一號五樓家中，因不滿二弟程國道動用其物品，欲動手
    毆打時，遭三弟乙○○制止，竟基於傷害之故意，手持一把鋸子毆打乙○○，致
    乙○○因此受有頭皮擦傷約一公分乘以一公分、前額擦傷約二公分乘以二公分等
    傷害。
二、案經乙○○訴由台北市政府警察局內湖分局報請臺灣士林地方法院檢察署檢察官
    偵查起訴。
    理  由
一、訊據被告甲○○固坦承其與告訴人乙○○係兄弟關係，且確有於上開時、地與程
    國道及告訴人乙○○因細故爭吵之事實，惟矢口否認有何傷害乙○○之犯行，辯
    稱：伊和二弟程國道吵架、打架時，三弟乙○○只是在旁大叫，伊未出手毆打乙
    ○○云云。惟查，右揭犯罪事實，業據告訴人乙○○於警訊時指訴綦詳，並有診
    斷證明書一紙附卷可憑，核與證人即被告之母程陳菅蘭與當場目睹過程之程國道
    證述情節大致相符，是被告上開所辯，顯係避重就輕，不足採信，事證明確，被
    告犯行堪以認定。
二、查被告甲○○與告訴人乙○○二人確係兄弟關係，具有家庭暴力防治法第三條第
    四款所定之家庭成員關係。核被告所為，係犯刑法第二百七十七條第一項之傷害
    罪，屬家庭暴力防治法第二條第二項之家庭暴力罪。次查被告曾受事實欄所述有
    期徒刑之執行，有台灣高等法院檢察署刑案紀錄簡覆表一紙附卷足憑，其於有期
    徒刑執行完畢五年以內，再犯有期徒刑以上之本罪，為累犯，應依刑法第四十七
    條之規定加重其刑。爰審酌被告於前案執行完畢後十餘日即再犯本罪、且僅因細
    故便出手毆打胞弟、犯罪之目的、手段、告訴人所受之傷害，以及被告犯罪後否
    認犯行、態度不佳等一切情狀，量處如主文所示之刑，並諭知易科罰金之折算標
    準。至於未扣案之鋸子一把，雖為被告犯罪所用之物，然被告否認為其所有，且
    無積極證據足證為被告所有，爰不併予宣告沒收，附此敘明。
據上論斷，應依刑事訴訟法第二百九十九條第一項前段，刑法第二百七十七條第一項
、第四十七條、第四十一條，罰金罰鍰提高標準條例第一條前段、第二條，判決如主
文。
本案經檢察官李學玨到庭執行職務。
中      華      民      國    八十九      年      五    月    二十六    日
                                  臺灣士林地方法院刑事第一庭
                                      法  官  林政佑
如不服本判決，應於判決送達後十日內，向本院提出上訴狀。
附錄本案論罪科刑法條全文
刑法第二百七十七條第一項


司法院資訊處製作；財團法人民間司法改革基金會備份。
